【裁判字號】    99,台上,902
【裁判日期】    990210
【裁判案由】    違反毒品危害防制條例
【裁判全文】
最高法院刑事判決              九十九年度台上字第九０二號
上  訴  人  甲○○
上列上訴人因違反毒品危害防制條例案件，不服台灣高等法院高
雄分院中華民國九十八年十二月一日第二審判決（九十八年度上
訴字第一三八七號，起訴案號：台灣高雄地方法院檢察署九十七
年度偵字第二０三八九號），提起上訴，本院判決如下：
    主  文
上訴駁回。
    理  由
按刑事訴訟法第三百七十七條規定，上訴於第三審法院，非以判
決違背法令為理由，不得為之。是提起第三審上訴，應以原判決
違背法令為理由，係屬法定要件。如果上訴理由書狀並未依據卷
內訴訟資料，具體指摘原判決不適用何種法則或如何適用不當，
或所指摘原判決違法情事，顯與法律規定得為第三審上訴理由之
違法情形，不相適合時，均應認其上訴為違背法律上之程式，予
以駁回。本件原判決依憑證人李泓劭、鍾琳分別於警詢及偵審中
之證述、上訴人甲○○與李泓劭間之通訊監聽譯文、扣案經檢驗
無訛之三包愷他命（合計淨重九九六點一四八公克）等項證據，
認定上訴人意圖營利，販入扣案愷他命後，以新台幣二十二萬元
販售李泓劭，未幾於李泓劭與友人鍾琳運送該毒品予他人途中經
警查獲等情，因予維持第一審判決論處上訴人販賣第三級毒品罪
刑，駁回其在第二審之上訴，已敘明得心證之理由，並對上訴人
否認犯罪所辯各節詳加指駁。從形式上觀察，原判決並無違背法
令之情形。上訴意旨指摘原判決未說明證人李泓劭於第一審羈押
庭之供述有無證據能力，又證人鍾琳於警詢之單一指認上訴人照
片不合法，原判決均採為論罪之依據，有違反證據法則、理由不
備及調查未盡之違法等語。惟查原判決並非單採上開二項證據為
論處上訴人罪刑之依據，且上訴人及其指定辯護人於原審準備程
序對檢察官所舉上述二項證據之證據能力均表示沒有意見，亦未
於審判期日言詞辯論終結前聲明異議，有各該筆錄可稽，原判決
雖未敘明如何審酌該二陳述作成時之情況，認為適當，依刑事訴
訟法第一百五十九條之五規定得為證據之理由，不無瑕疵，然觀
諸原判決所採證據，縱除去該二項證據，仍應為同一犯罪事實之
認定，是該訴訟程序之瑕疵，顯然於判決無影響，依刑事訴訟法
第三百八十條規定，仍不得認係適法之第三審上訴理由。至上訴
意旨任意截取不為原判決所採之證人李泓劭部分陳述，自為不同
之評價，指摘原判決理由不備，亦不足據以辨認原判決已具備違
背法令之形式要件。本件上訴違背法律上之程式，應予駁回。
據上論結，應依刑事訴訟法第三百九十五條前段，判決如主文。
中    華    民    國  九十九  年    二    月    十    日
                      最高法院刑事第十庭
                          審判長法官  花  滿  堂
                                法官  黃  正  興
                                法官  陳  東  誥
                                法官  林  錦  芳
                                法官  洪  昌  宏
本件正本證明與原本無異
                                      書  記  官
中    華    民    國  九十九  年    二    月  二十二  日
                                                      Ｅ

司法院資訊處製作；財團法人民間司法改革基金會備份。
